【裁判字號】    87,易緝,153
【裁判日期】    890930
【裁判案由】    毒品危害防制條例
【裁判全文】
臺灣臺南地方法院刑事判決                        八十七年度易緝字第一五三號
    公  訴  人  臺灣台南地方法院檢察署檢察官
    被      告  甲○○○
    指定辯護人  本院公設辯護人乙○○
右列被告因毒品危害防制條例案件，經檢察官提起公訴 (八十六年度偵字第四九八四
號)，暨移送併案審理（八十八年度偵字第四八二四號、八十七年度偵字第一一六二
Ｏ號、八十七年度偵字第九五三八號、八十七年度偵字第一二Ｏ一三號），本院判決
如左：
    主  文
甲○○○連續施用第二級毒品，累犯，免刑。
扣案之第二級毒品安非他命壹包（含袋重）貳點柒公克及專供施用毒品之器具酒精燈
貳只，均沒收銷燬之。
    事  實
一、甲○○○前於八十二年間，因違反麻醉藥品管理條例案件，經台灣高等法院台南
    分院判處有期徒刑六月確定，甫於八十四年二月九日執行完畢，詎仍不知悔改，
    復基於概括犯意，自八十六年二月間起至八十八年四月一日止，連續在台南縣柳
    營鄉光福村一四一之九號自宅、高雄市○○○路二Ｏ一號四樓之五、台南縣新營
    市○○街十之四號五樓之三、台南縣玉井鄉竹圍村三二之二號等處，施用第二級
    毒品安非他命多次。嗣先後分別於八十六年三月二十七日二十時許，在台南縣六
    甲鄉為警查獲，並扣得安非他命一包（含袋重）二點七公克；八十六年六月十七
    日十七時許，在台南縣官田鄉官田村三八八號為警持搜索票搜索，當場查獲並扣
    得專供施用毒品之器具酒精燈二只；八十七年八月七日十九時五十分許，在台南
    縣玉井鄉○○街三二之二號承租處為警查獲。嗣於八十七年六月五日經本院裁定
    送觀察勒戒，惟被告逃匿無蹤，經通緝後，於八十七年八月十四日起送台灣台南
    看守所附設勒戒所觀察勒戒後，認有繼續施用毒品之傾向，再經本院裁定令入戒
    治處所強制戒治，於八十七年九月十四日起執行戒治，於戒治滿三月後，認無繼
    續戒治之必要，再經本院裁定停止戒治，所餘期間並宣付保護管束，惟被告竟於
    保護管束期間，又基於前開之概括犯意，連續於八十八年四月一日，在台南市○
    ○路○段二五四號樺谷飯店二一三號房間內，再施用第二級毒品安非他命，經警
    持台灣台南地方法院檢察署檢察官核發之搜索票前往搜索查獲，並經當場採尿送
    驗而得知上情。
二、案經台南縣警察局玉井分局報告台灣台南地方法院檢察署檢察官偵查起訴，及移
    送併辦審理。
    理  由
一、右揭事實，業據被告甲○○○坦承不諱，且有台南市衛生局出具之尿液檢驗報告
    附卷可稽，被告自白確與事實相符，本件事證明確，被告犯行堪以認定。
二、核被告甲○○○非法施用第二級毒品安非他命之行為，本係違反麻醉藥品管理條
    例第十三條之一第二項第四款之罪。惟按被告行為後，毒品危害防制條例已於八
    十七年五月二十日經總統公布，自同年月二十二日起施行，將安非他命列為第二
    級毒品。按新舊法之比較，依刑法第二條第一項但書之規定，係適用有利於行為
    人之法律，既曰法律，自較刑之範圍為廣，比較時應就罪刑有關之免訴、不受理
    、是否應受免刑判決或不起訴處分，或法定加減原因等一切情形，綜其全部之結
    果，而為比較，在是用有利於行為人之法律處斷（最高法院二十四年上字第四六
    三四號、三十二年上字第七五Ｏ號判例意旨參照），故毒品危害防制條例既有施
    以觀察、勒戒或強制戒治後，若已無繼續施用之傾向者，應由法院為免刑判決等
    之規定，而行為時之舊法即麻醉藥品管理條例則並無相類似之規定，綜合新舊法
    全部適用之結果，而為比較，應以裁判時之新法即毒品危害防制條例之規定有利
    於被告，故本件被告應適用新法。依刑法第二條第一項前段及毒品危害防制條例
    第三十五條第三項之規定，本件被告所為應係犯毒品危害防制條例第十條第二項
    之罪。其施用毒品前後之持有毒品安非他命之犯行，為高度之施用行為所吸收，
    不另論罪。又其先後多次施用第二級毒品之行為，時間緊接，犯罪構成要件相同
    ，顯係基於概括犯意為之，為連續犯。又被告前曾於八十二年間，因違反麻醉藥
    品管理條例案件，經台灣高等法院台南分院判處有期徒刑六月確定，甫於八十四
    年二月九日執行完畢，有台灣高等法院被告全國前案紀錄表一紙在卷可按，其於
    五年之內再犯本件有期徒刑以上之罪，為累犯。又被告於審理中經本院依職權裁
    定送台灣台南看守所附設勒戒處所觀察勒戒，惟被告逃匿無蹤，嗣經通緝後，於
    八十七年八月十四日起送台灣台南看守所附設勒戒所觀察勒戒後，認有繼續施用
    毒品之傾向，故以裁定令入戒治處所施以強制戒治，於八十七年九月十四日起執
    行戒治，於滿三月後，認無繼續戒治之必要，再經本院裁定停止戒治，所餘期間
    並宣付保護管束，惟被告竟於保護管束期間，有繼續施用毒品之行為，其違反保
    護管束應遵守事項情節重大，再經本院撤銷停止戒治，令入戒治處所施以強制戒
    治，於屆滿三月後，其成效評定為及格，無繼續戒治之必要，有台灣台南戒治所
    函送之受處分人成績考核表等附卷可資佐證，經再裁定停止戒治，所餘戒治期間
    ，付保護管束。茲因被告保護管束期間已滿，且未經撤銷保護管束視為強制戒治
    期滿，依毒品危害防制條例第三十五條第三項之規定，自應為免刑之判決。又扣
    案安非他命一包含袋重二點七公克及酒精燈二只，分別為第二級毒品及專供施用
    毒品之器具，不問屬於犯人與否，應依毒品危害防制條例第十八條第一項前段沒
    收併銷燬之。
三、被告經合法傳喚，無正當理由不到庭，本院認係應諭知免刑之案件，爰不待其陳
    述逕行判決，併此敘明。
據上論斷，應依刑事訴訟法第二百九十九條第一項但書、第三百零六條，毒品危害防
制條例第十條第二項、第二十三條第一項、第三十五條第三項、第十八條第一項前段
，刑法第十一條前段、第二條第一項前段、第五十六條、第四十七條，判決如主文。
本案經檢察官蘇聰榮到庭執行職務
中    華    民    國      八十九      年      九        月    三十      日
                                  臺灣臺南地方法院刑事第三庭
                                      審判長法  官
                                            法  官
                                            法  官
右正本證明與原本無異。
如不服本判決，應於判決送達後十日內，向本院提出上訴狀。
                                          書記官
中    華    民    國      八十        年              月              日


司法院資訊處製作；財團法人民間司法改革基金會備份。
